

DATOS PERSONALES

+34 663 35 94 57



franscoder@gmail.com Sanlúcar de Barrameda, Cádiz, España.

TECNOLOGÍAS

React.js, TypeScript, npm, Redux, Hooks, GitHub, testing, mocking, HTTP/API REST, Intl, Next.js, React Native, Expo, CSS, SCSS, SASS, CSS3 modules, styled-components, MaterialUI, ChakraUI, tailwind, bootstrap, OOP, MongoDB, SQL, Node.js, metodología agile, Mocha, Chai, webpack, SEO, Lighthouse, vs code, eslint, prettier, Java, Python, Visual Basic, Azure, Remote Desktops, UiPath, Power Automate, Automation Anywhere.

IDIOMAS

- Castellano Nativo
- Inglés C1
- Alemán A2

FORMACIÓN

- Java 17 Masterclass Udemy | 2024
- WordPress w/ PHP Udemy | 2024
- UiPath Foundation & Advanced Courses UiPath Academy | 2023
- Automation Anywhere Basic
- Power Automate Developer
- Microservices w/ Node JS and React Udemy | 2023
- MERN Stack Course
- Build an e-commerce in MERN
- Understanding TypeScript
- Next.js Tutorial
- Build and Deploy a React Native App YouTube | 2023
- Full-stack developer freeCodeCamp | 2022
- 1er año del Grado en Física UNED | 2022
- Grado en Turismo UCA | 2017

FRANCISCO SÁNCHEZ

DEVELOPER / REACT.JS

</> https://franscoder.com

SOBRE MÍ

La informática siempre ha sido mi pasión, y tras haber trabajado en diferentes sectores, decidí volcar mi carrera profesional hacia la programación. Llevo desde 2022 trabajando como desarrollador, formándome en diferentes tecnologías y realizando proyectos por mi cuenta para mejorar todo lo posible.

EXPERIENCIA

RPA Developer & Support Lead

MCCM Innovations | Julio 2023 - Actualidad

Trabajando en un importante proyecto de Siemens (SGRE), construyendo Automatizaciones RPA y liderando un equipo internacional de 4 personas, a través del cual proporcionamos soporte técnico a procesos en producción (36 procesos).

Desarrollador web front-end

Autónomo | Septiembre 2022 - Actualidad

He desarrollado proyectos con las siguientes tecnologías:

- React.js para desarrollar varias webs (total de 14), incluyendo el uso de Next.is y las tecnologías MERN.
- JavaScript para desarrollar 5 webs de visualización de datos con la biblioteca D3.js.
- CSS incluyendo SASS, SCSS, bootstrap, tailwind, MaterialUI, styled-componentes y ChakraUI para estilizar mis webs.
- TypeScript en mis proyectos más robustos, otorgando un grado de corrección y escalabilidad extra.
- Git para almacenar mis proyectos, hacer seguimiento de las versiones y de los cambios de estos.

PROYECTOS

Jobify

https://jobify.com | Ver código en GitHub

Gestor de solicitudes de empleo basado en React, Node.js y MongoDB. Usa bcrypt, helmet y jsonwebtoken entre otras.

Techlines

https://techlines.com | Ver código en GitHub

Web e-commerce de productos tecnológicos basada en las herramientas MERN, incluye pagos con Tarjeta y PayPal.

Calculadora de Discos

https://play.google.com/plate-calculator | Ver código en GitHub App desplegada en la Play Store, desarrollada con React Native y Expo, que calcula los discos a cargar en una barra de gimnasio.

Especialista en evaluación de datos

Appen | 2018 - 2020

Creación, evaluación y corrección de datos relativos a mapas, productos y anuncios online con el fin de entrenar varias IAs.

Recepcionista de hotel

Diferentes hoteles | 2017 - Actualidad